臺灣板橋地方法院刑事判決　　　　　　　　　　　　　九十三年度訴字第九六五號
　　公　訴　人　臺灣板橋地方法院檢察署檢察官
　　被　　　告　甲○○
右列被告因違反毒品危害防制條例案件，經檢察官提起公訴（九十三年度毒偵字第一
一三二號），於被告為有罪之陳述後，本院合議庭裁定由受命法官獨任依簡式審判程
序審理，茲判決如左：
    主  文
甲○○連續施用第一級毒品，累犯，處有期徒刑玖月。
扣案海洛因參包（淨重零點捌伍公克）沒收銷燬之。
    事  實
一、甲○○曾因違反麻醉藥品管理條例案件，經本院以八十四年度訴字第八五八號判
    決非法販賣化學合成麻醉藥品部分處有期徒刑五年一月，非法吸用化學合成麻醉
    藥品部分處有期徒刑三月，應執行有期徒刑五年二月，並經臺灣高等法院以八十
    四年度上訴字第六三七七號判決駁回上訴，於民國八十五年六月十七日確定，入
    監執行後，於八十八年三月九日假釋交付保護管束，於九十年九月五日假釋期滿
    ，以已執行論；復因施用毒品案件，經檢察官聲請本院於九十一年十一月二十三
    日以九十一年度毒聲字第三八八一號裁定送勒戒處所觀察、勒戒後，認無繼續施
    用毒品之傾向，於執行完畢後釋放，由臺灣板橋地方法院檢察署檢察官於九十一
    年十二月十六日以九十一年度毒偵字第四一二八號處分不起訴確定。詎甲○○仍
    不知悔改，於上開不起訴處分確定後之五年內，明知海洛因為毒品危害防制條例
    列為第一級毒品，不得非法施用，基於施用第一級毒品海洛因之概括犯意，自九
    十三年一月初某日起至九十三年一月卅一日上午止，在台北市○○街十四號二樓
    其友人住處內，將海洛因摻在香煙內，再點燃香煙吸用，以此方式連續多次施用
    第二級毒品海洛因，約二至三天施用一次，嗣於九十三年二月一日晚上十時十分
    許，在台北市○○區○○街十四號前為警查獲並扣得海洛因三包（淨重０點八五
    公克），並採尿送驗。
二、案經台北縣政府警察局永和分局報請台灣板橋地方法院檢察署檢察官偵查起訴。
    理  由
壹、程序方面：按除被告所犯為死刑、無期徒刑、最輕本刑為三年以上有期徒刑之罪
    或高等法院管轄第一審案件者外，於第一次審判期日前之準備程序進行中，被告
    先就被訴事實為有罪之陳述時，審判長得告知被告簡式審判程序之旨，並聽取當
    事人、代理人、辯護人及輔佐人之意見後，裁定進行簡式審判程序，刑事訴訟法
    第二百七十三條之一第一項定有明文。經核本件被告甲○○所犯係死刑、無期徒
    刑、最輕本刑為三年以上有期徒刑以外之罪，其於準備程序中就被訴事實為有罪
    之陳述，經法官告知簡式審判程序之旨，並聽取公訴人、被告之意見後，本院爰
    依首揭規定，合議裁定由受命法官獨任進行簡式審判程序，合先敘明。
貳、實體方面：
一、前開犯罪事實，業據被告甲○○於本院審理中坦承不諱，並有其所有之海洛因三
    包（淨重０點八五公克）扣案可資佐証，復將其為警查獲後所採集之尿液，經送
    台灣檢驗科技股份有限公司檢驗結果，確呈嗎啡陽性反應（即海洛因進入人體後
    之代謝結果），有台北縣政府警察局永和分局毒品案被移送者姓名及代碼對照表
    、此有該公司出具之九十三年二月二十日台灣檢驗科技股份有限公司濫用藥物尿
    液檢驗報告各一份附卷足憑，另扣案之海洛因三包（淨重０點八五公克），經警
    方以聯勤二０四廠製造之煙毒品檢驗Ａ包檢驗結果亦呈嗎啡號、海洛因反應，有
    台北縣政府警察局永和分局初步鑑驗報告單一紙在卷可佐。足證被告之前開自白
    核與事實相符，本件事證業臻明確，至被告於本院審理中就其施用海洛因之方式
    係與安非他命一同放置於玻璃吸食器內，再以火燒烤後吸用，惟審之被告於警訊
    中已自承安非他命與海洛因之吸用方法並不相同，海洛因係摻入香煙中點燃吸食
    ，安非他命則是置於吸食器內以火燒烤吸食其氣體（見偵查卷第七頁），被告為
    警查獲後初次供述，與案發之日較近記憶清晰，且未經深思其間之利害而為之陳
    述，較無飾詞避就之舉，衡諸案重初供之理，被告於警訊中所陳之施用方法自較
    符合真實而可採，自當認被告係以將海洛因摻入香煙中點燃吸食之方式施用海洛
    因，被告於本院審理中所陳施用海洛因之方法，恐難盡信，綜此，被告施用第一
    級毒品海洛因之犯行，洵堪認定。又被告前因施用毒品案件，經本院以九十一年
    毒聲字第三八八一號裁定送觀察、勒戒後，認無繼續施用毒品傾向，於執行完畢
    後釋放，由臺灣板橋地方法院檢察署檢察官於民國九十一年十二月十六日以九十
    一年度毒偵字第四一二八號不起訴處分確定，有上開不起訴處分書及臺灣高等法
    院被告全國前案紀錄表在卷可參，是以本件事證明確，被告於施用毒品經觀察、
    勒戒執行完畢釋放後，五年內再為施用海洛因之事實，堪為認定，應予依法論科
    。
二、論罪科刑之法律適用：
  (一)按連續數行為而犯同一之罪名者，以一罪論，為刑法第五十六條所明定。是連續
    犯之數行為，在法律上既綜合論以一罪，而為一個評價，則於法律有修正變更之
    際，苟一部犯行發生在法律修正變動前之舊法時期，一部係在新法施行後所犯，
    因連續犯屬裁判上之一罪，在法律上既綜合各犯罪行為而為一個評價，故應依最
    後行為所應適用之新法處斷，而無刑法第二條第一項但書規定之新舊法比較適用
    問題。查毒品危害防制條例業於九十二年七月九日經修正公布，並於九十三年一
    月九日（零時）生效施行，被告本案施用第一級毒品犯行之最後一次施用行為為
    九十三年一月三十一日既在新法生效施行後，揆諸前說明，本案應適用修正後（
    即裁判時）之毒品危害防制條例論罪處刑，合先敘明。次按海洛因為毒品危害防
    制條例第二條第二項第一款所定之第一級毒品，核被告甲○○所為，係犯同條例
    第十條第一項之施用第一級毒品罪。其施用前後持有海洛因之低度行為為施用之
    高度行為所吸收，不另論罪；其先後多次施用海洛因之犯行，時間緊接，方法相
    同，觸犯構成要件相同之罪名，顯係基於概括之犯意為之，為連續犯，應依刑法
    第五十六條之規定以一罪論並加重其刑。末查被告有犯罪事實欄所載曾受有期徒
    刑之執行完畢之事實，有卷附臺灣高等法院被告全國前案紀錄表一份在卷可按，
    其於五年以內再犯本案法定刑為有期徒刑之罪，為累犯，應依刑法第四十七條規
    定遞加重其刑。
  (二)爰審酌被告之素行不良（見卷附臺灣高等法院被告全國前案紀錄表），迭次因施
    用毒品經警查獲，仍不知戒除施用毒品之惡習，惟念其犯行係戕害自身，對社會
    治安危害非鉅，暨其犯罪之動機、目的、手段、施用毒品之期間及頻率、犯罪後
    之態度等一切情狀，量處如主文所示之刑。
  (三)扣案海洛因三包（淨重０點八五公克），係屬第一級毒品，不問屬於犯人與否，
    爰依法宣告沒收銷燬之。
據上論斷，應依刑事訴訟法第二百七十三條之一第一項、第二百九十九條第一項前段
，毒品危害防制條例第十條第一項、第十八條第一項前段、第二十三條第二項，刑法
第十一條前段、第五十六條、第四十七條，判決如主文。
本案經檢察官蘇揚旭到庭執行職務。
中　　　華　　　民　　　國　　九十三　　年　　十一　　月　　  十一　　　日
                                  臺灣板橋地方法院刑事第三庭
                                      法　官  李  釱  任
右正本證明與原本無異。
如不服本判決，應於判決送達後十日內，向本院提出上訴狀。
                                      書記官  張  惠  芳
中　　　華　　　民　　　國　　九十三　　年　　 十一 　　月　　 十一 　　日
附錄本案論罪科刑法條全文：
毒品危害防制條例第十條
  施用第一級毒品者，處六月以上五年以下有期徒刑。
  施用第二級毒品者，處三年以下有期徒刑。
